ko: 쇼크 업소버 충전 유형: 공기(공압식); 가스 충전식; 유압식(오일); 모노튜브; 트윈튜브; 기타
th: โช้คอัพรับแรงกระแทก: ลม (นิวแมติก); อัดแก๊ส; ไฮดรอลิก (น้ำมัน); โมโนทิวบ์; ทวินทิวบ์; อื่นๆ
pl: Typ wypełnienia amortyzatora: Powietrze (pneumatyczne); Gazowe; Hydrauliczne (olejowe); Jednorurowe (mono-tube); Dwururowe (twin-tube); Inne
hu: Lengéscsillapító töltettípusa: Levegős (pneumatikus); Gáztöltésű; Hidraulikus (olajos); Egycsöves; Kétcsöves; Egyéb
zh-CN: 减震器冲压类型: 空气（气动）; 充气; 液压（油压）; 单筒; 双筒; 其他
de: Typ der Stoßdämpferfüllung: Luft (pneumatisch); Gasdruck; Hydraulik (Öl); Einrohr; Zweirohr; Sonstige
hr-HR: Vrsta punjenja amortizera: Zrak (pneumatski); Punjen plinom; Hidraulični (ulje); Jednocijevni (Monotube); Dvocijevni (Twintube); Drugo
cs: Typ plnění tlumiče pérování: Vzduch (pneumatické); Plněné plynem; Hydraulické (olejové); Jednoplášťové; Dvouplášťové; Jiné
fr: Type de charge de l’amortisseur: Air (pneumatique); À gaz; Hydraulique (huile); Monotube; Bitube; Autre
tr: Amortisör şarj tipi: Hava (pnömatik); Gazlı; Hidrolik (yağ); Tek borulu; Çift borulu; Diğer
en: Shock absorber charge type: Air (pneumatic); Gas-charged; Hydraulic (oil); Mono-tube; Twin-tube; Other
ro-RO: Tipul de încărcare al amortizorului: Aer (pneumatic); Cu gaz; Hidraulic (ulei); Monotubular; Bitubular; Altele
sv: Typ av laddning för stötdämpare: Luft (pneumatisk); Gasfylld; Hydraulisk (olja); Monotub; Twintub; Övrigt
lt-LT: Amortizatoriaus užpildymo tipas: Oras (pneumatinis); Dujinis; Hidraulinis (tepalinis); Vieno vamzdžio; Dviejų vamzdžių; Kita
bg-BG: Тип пълнене/зареждане на амортисьора: Въздушен (пневматичен); Газов; Хидравличен (маслен); Еднотръбен; Двутръбен; Друго
nl: Schokdemper vullingstype: Lucht (pneumatisch); Gasgevuld; Hydraulisch (olie); Monotube; Twin-tube; Overig
it: Tipo di carica dell'ammortizzatore: Ad aria (pneumatico); A gas; Idraulico (a olio); Monotubo; Bitubo; Altro
pt-PT: Tipo de carga do amortecedor: Ar (pneumático); A gás; Hidráulico (óleo); Monotubo; Bitubo; Outro
sk-SK: Typ plnenia tlmiča: Vzduchové (pneumatické); Plnené plynom; Hydraulické (olejové); Jednorúrkové; Dvojrúrkové; Iné
pt-BR: Amortecedor tipo de carga: Ar (pneumático); Carregado a gás; Hidráulico (óleo); Monotubo; Tubo duplo; Outro
es: Tipo de carga del amortiguador: Aire (neumático); Carga de gas; Hidráulico (aceite); Monotubo; Bitubo; Otro
ru: Тип наполнения амортизатора: Воздушный (пневматический); Газонаполненный; Гидравлический (масляный); Однотрубный; Двухтрубный; Другой
ja: ショックアブソーバー加圧方式: エア (空気圧); ガス充填; 油圧 (オイル); モノチューブ; ツインチューブ; その他
nb: Belastningstype for støtdemper: Luft (pneumatisk); Gassfylt; Hydraulisk (olje); Monorør; Dobbelt rør; Annet
vi: Loại nạp giảm xóc: Khí (khí nén); Nạp khí gas; Thủy lực (dầu); Ống đơn; Ống đôi; Khác
fi: Iskunvaimentimen lataustyyppi: Ilma (pneumaattinen); Kaasutäytteinen; Hydraulinen (öljy); Yksiputkinen; Kaksiputkinen; Muu
da: Ladetype for støddæmper: Luft (pneumatisk); Gasfyldt; Hydraulisk (olie); Monorør; Dobbeltrør; Andet
sl-SI: Vrsta polnjenja blažilnika: Zrak (pnevmatski); Plinski; Hidravlični (oljni); Enocevni; Dvocevni; Drugo
zh-TW: 避震器充填類型: 空氣 (氣動); 充氣式; 液壓 (油壓); 單筒式; 雙筒式; 其他
el: Τύπος πλήρωσης αμορτισέρ: Αέρας (πνευματικό); Με αέριο; Υδραυλικό (λάδι); Μονού σωλήνα; Διπλού σωλήνα; Άλλο